【裁判字號】    97,抗更(一),36
【裁判日期】    970221
【裁判案由】    假扣押
【裁判全文】
臺灣高等法院臺中分院民事裁定        97年度抗更(一)字第36號
抗  告  人  丁○○
            庚○○
            戊○○
            辛○○
            丙○○
            子○○
            甲○○
            己○○
            壬○○
            乙○○○
            癸○○
前列十一人共同
訴訟代理人  丁榮聰律師
上列抗告人與相對人間假扣押事件，對於民國96年5月21日臺灣
臺中地方法院96年度裁全字第5082號裁定，提起抗告，經最高法
院廢棄發回，本院裁定如下：
    主  文
抗告駁回。
抗告程序費用由抗告人負擔。
    理  由
一、按債權人就金錢請求或得易為金錢請求之請求，欲保全強制
    執行聲請假扣押，如就債務人所應受之損害，陳明願供擔保
    ，或法院認為適當者，得定相當之擔保，命供擔保後為假扣
    押，民事訴訟法第522條第1項、第526條第2項定有明文。本
    件相對人即債權人（下稱相對人）主張對於抗告人有新台幣
    （以下同）68,171,349元之債權，聲請為假扣押，並就其請
    求及假扣押原因，在原法院提出入戶電匯通知書、匯款委託
    書、匯款回條、匯款副通知書、匯款申請書、臺灣臺中地方
    法院（下稱臺中地院）96年度聲字第290號補發禁止命令刑
    事裁定、相對人於96年4月14日向臺中地院起訴請求抗告人
    損害賠償之民事起訴狀（即臺中地院96年度重訴字第175號
    民事事件）影本附在原法院卷（見原審卷證1、證2、證3）
    、在本院提出上開96年度重訴字第175號事件提出之答辯狀
    、爭點整理狀附在本院卷（見本院卷證1、證2、證3、證4）
    以釋明之，該項釋明雖有不足，惟相對人既已陳明願供擔保
    ，即足以補釋明之不足，是原裁定依首開規定，准許相對人
    於供擔保22,724,000元後，對抗告人等人之財產，在68,171
    ,349元範圍內為假扣押，並無不合。
二、抗告意旨指稱：(1)抗告人丁○○等11人於大陸出售廢五金，
    所得款項欲匯回台灣，抗告人丁○○等11人始將彼等在台灣
    所開設之銀行帳戶提供給第三人白金毫，委由白金毫將廢五
    金出售所得價金轉為新台幣，匯回在台灣之帳戶內，並不知
    悉白金毫綁架勒贖者利用抗告人丁○○等11人之帳戶，命被
    綁架者之家屬將贖款匯入抗告人丁○○等11人之帳戶，抗告
    人丁○○等11人均不知情，無侵權行為可言，抗告人丁○○
    等11人亦未獲得任何利益，無不當得利情事，相對人不得對
    彼等聲請法院裁定准許假扣押；(2)另相對人提出之前開臺中
    地院96年度聲字第290號刑事裁定並未就實體認定，且其時
    間係在抗告人經臺灣臺中地方法院檢察署96年度偵字第9505
    號不起訴處分之前作成，上開不起訴處分書已認定抗告人（
    己○○除外）無幫助取得贖款及洗錢，並無相對人所指聲請
    意旨事由，自不得以上開刑事裁定為假扣押原因之釋明；(3)
    又抗告人係於96年7月5日對原法院所為假扣押裁定提起抗告
    ，相對人早得補充釋明，惟其均未提出，迄至本件假扣押裁
    定被最高法院廢棄發回更審後始提出，顯不符合民事訴訟法
    第495條之1第1項準用同法第447條第1項之規定，相對人自
    不得再於抗告程序中再提出釋明之證據等語。查抗告人上述
    (1)、(2)抗告理由均實體上抗辯，係本案訴訟解決之問題，非
    本件假扣押程序所能審究，其據以對原裁定聲明不服，不能
    認為有理由。至上述(3)抗告理由部分，就入戶電匯通知書、
    匯款委託書、匯款回條、匯款副通知書、匯款申請書、臺灣
    臺中地方法院（下稱臺中地院）96年度聲字第290號補發禁
    止命令刑事裁定、相對人於96年4月14日向臺中地院起訴請
    求抗告人損害賠償之民事起訴狀（即臺中地院96年度重訴字
    第175號民事事件）影本等件，均係相對人在原法院即已提
    出之釋明證據，另96年度重訴字第175號事件提出之答辯狀
    、爭點整理狀則係相對人為假扣押聲請後始由抗告人提出者
    ，其在原法院未能提出，顯不可歸責於相對人，自應許其在
    抗告程序中提出，是此部分抗告理由，亦無足取。綜上，原
    法院裁定准相對人於提供相當供擔保金額後，得為假扣押，
    核無不合。抗告人再執前詞指摘原裁定不當，求予廢棄，為
    無理由，應予駁回。
三、依民事訴訟法第495條之1第1項、第449條第1項、第95條、
    第78條、第85條第1項前段，裁定如主文。
中    華    民    國    97    年    2     月    21    日
                  民事第六庭    審判長法  官  袁再興
                                      法  官  盧江陽
                                      法  官  陳賢慧
以上正本係照原本作成。
再為抗告應以適用法規顯有錯誤為理由，並經本院之許可，該許
可以原裁定所涉及之法律見解具有原則上之重要性者為限。
如提起再抗告者應於裁定送達後10日內向本院提出抗告理由狀（
須按照他造人數附具繕本）並繳納抗告裁判費新臺幣1,000元，
同時委任律師或具有律師資格之關係人為代理人。
                                      書記官  金珍華
中    華    民    國    97    年    2     月    22    日
                                                      Ｍ


司法院資訊處製作；財團法人民間司法改革基金會備份。
